臺灣彰化地方法院刑事判決　　　　　　　　　　　　　九十三年度易字第五四二號
　　公　訴　人　臺灣彰化地方法院檢察署檢察官
　　被　　　告　乙○○
右列被告因賭博案件，經檢察官聲請簡易判決處刑（九十三年度偵字第二三二二號）
，本院彰化簡易庭認不宜逕以簡易判決處刑，移由本院刑事庭依通常程序審理，本院
判決如左：
    主  文
乙○○無罪。
    理  由
一、聲請簡易判決處刑係以：被告乙○○前於民國九十二年間，曾因賭博案件，經本
    院於同年四月四日，以九十二年度彰簡字第一六九號判處有期徒刑三月確定，甫
    於同年五月六日以易科罰金執行完畢。詎仍不知悔改，自不詳時間起至九十三年
    三月十二日止，基於意圖營利之概括犯意，在彰化縣彰化市○○里○○街四十巷
    五號八樓之住處擔任六合彩組頭，並提供上開處所供不特人簽注牌支、押注賭博
    ，以香港每週二、四所開出六合彩中獎號碼為依據，並以每簽賭一注新臺幣（下
    同）八十元不等之價格，提供賭客簽注俗稱「二星」、「三星」、「四星」（即
    挑選二組、三組或四組號碼，如簽注之該組號碼開出者，即可得一定倍數之彩金
    ），若未簽中，則簽賭金歸被告所有，被告即以此方式經營六合彩賭博。嗣於九
    十三年三月十二日十三時二十分許，經警持本院核發之搜索票在上址查獲，並扣
    得六合彩簽注單十二張及帳冊一本等物。因認被告涉犯刑法第二百六十八條第一
    項後段之意圖營利聚眾賭博等罪嫌。
二、按被告未經審判證明有罪確定前，推定其為無罪；犯罪事實應依證據認定之，無
    證據不得認定犯罪事實。又不能證明被告犯罪者，應諭知無罪之判決。刑事訴訟
    法第一百五十四條、第三百零一條第一項分別定有明文。本案公訴人公訴意旨認
    被告涉有意圖營利供給賭博罪、意圖營利聚眾賭博罪及在公眾得出入之場所賭博
    財物罪行，無非以本件係有人檢舉被告在上開住處經營六合彩賭博，嗣經警方持
    本院核發之搜索票而查獲，且有扣得被告所書寫之「簽注單」十二紙、「帳冊」
    一本為其依據；訊之被告則堅決否認有何經營六合彩賭博之行為，辯稱：伊自前
    案執行完畢後即未再經營六合彩賭博，扣案之「簽注單」十二紙及「帳冊」一本
    係前案所留下，而且是在伊住處房間上鎖之抽屜所起出，伊並未經營六合彩賭博
    等語。
三、經查：
  (1)按被告以外之人於審判外之言詞或書面陳述，除法律有規定者外，不得作為證據
    ；被告以外之人於審判外之陳述，雖不符前四條之規定，而經當事人於審判程序
    同意作為證據，法院審酌該言詞陳述或書面陳述作成時之情況，認為適當者，亦
    得為證據；當事人或辯護人於法院調查證據時，知有第一百五十九條第一項不得
    為證據之情形，而未於言詞辯論終結前聲明異議者，視為有前項之同意。刑事訴
    訟法第一百五十九條第一項、第一百五十九條之五分別定有明文。本件檢舉人甲
    １警詢中之證詞，屬審判外之言詞陳述，被告於法院調查證據時未於言詞辯論終
    結前聲明異議上開證人警詢時之陳述係傳聞證據，依法視為被告同意作為證據。
    然本院審酌檢舉人甲１於警訊所為之證詞，觀其內容，係屬證明本件犯罪事實存
    否所必要之證據，檢舉人甲１於警訊時證稱曾向被告簽賭六合彩，惟就簽賭時間
    、金額、簽注型式均未明確敘明，復未提出任何簽注單等證物，且經本院合法傳
    喚未到，其檢舉筆錄內容極為簡要，是否屬實，亦非無疑。是本院綜上跡證，認
    為檢舉人甲１於警訊時之證述，尚不具有可信之特別情況，故無證據能力，而不
    能做為本件認定事實之證據。
  (2)本件查獲之地點在彰化縣彰化市○○里○○街四十巷五號八樓，乃被告之住處，
    此有搜索扣押證明筆錄一份在卷可憑，並經證人即承辦警員陳森彬證述：我們是
    根據檢舉人檢舉被告經營六合彩賭博，才聲請搜索票至被告住處搜索；被告房間
    床頭櫃抽屜有上鎖，我們請她打開，發現內有簽注單十二紙及帳冊一本，現場未
    搜到傳真機、計算機，我們是憑簽注單推斷被告經營二星、三星、四星等語在卷
    ，依證人陳森彬前揭證詞所示，本件檢舉人甲１係檢舉被告在住處經營六合彩賭
    博，然而當警員至前揭被告處所搜索時，卻未發現有賭博之跡象。
  (3)本院細核扣案之「簽注單」十二紙，實為雜亂記載多組阿拉伯數字之便條紙，其
    中一紙為傳真紙，其上載有「９０. １２. ５」字樣，有被藍色原子筆塗畫的痕
    跡，疑為九十年時之傳真，與本案起訴書所載犯罪時間不符；而所謂「帳冊」則
    係一小筆記本，僅第一頁記載類似款項之阿拉伯數字，其餘頁數均空白無記載。
    又經營六合彩賭博，必需有人向經營者為簽賭行為，依上開「簽注單」、「帳冊
    」之內容，並不知有何人，於何時向被告簽賭，顯難證明係供經營六合彩賭博之
    用。況本案除上開所謂十二紙「簽注單」、「帳冊」一本外，並未查獲其他足認
    被告確有經營六合彩賭博之相關事證（如倍數總表、倍數對照表、傳真機、計算
    機、賭資等），是被告所辯尚堪採信。
  (4)綜合上述，本件既查無其他積極證據足以證明被告確有於公訴人所起訴之時間經
    營六合彩賭博之犯行，自應為被告無罪之諭知。
據上論斷，應依刑事訴訟法第四百五十二條、第三百零一條第一項，判決如主文。
本案經檢察官郭銘禮到庭執行職務。
中      華      民      國    九十三    年      九      月    二十七    日
                                    臺灣彰化地方法院刑事第一庭
                                      審判長法官  洪  志  賢
                                      法      官  簡  璽  容
                                      法      官  宋  恭  良
右正本證明與原本無異。
如不服本判決，應於判決送達後十日內向本院提出上訴狀，上訴於臺灣高等法院臺中
分院( 須附繕本 )。
                                      法院書記官  劉  玫  金
中      華      民      國    九十三    年      十      月      一      日
